臺灣桃園地方法院刑事判決           100年度審訴字第1761號
公  訴  人  臺灣桃園地方法院檢察署檢察官
被      告  吳安基
指定辯護人  本院公設辯護人陳瑞明
上列被告因違反毒品危害防制條例案件，經檢察官提起公訴（10
0 年度毒偵字第3392、3393號），嗣被告於準備程序進行中為有
罪之陳述，經本院合議庭裁定由受命法官獨任進行簡式審判程序
後，聲請改依協商程序而為判決，本院判決如下：
    主      文
吳安基施用第一級毒品，累犯，處有期徒刑玖月。又施用第二級
毒品，累犯，處有期徒刑參月。又施用第一級毒品，累犯，處有
期徒刑玖月。又施用第二級毒品，累犯，處有期徒刑參月。應執
行有期徒刑壹年捌月。
    事實及理由
一、本件被告所犯係死刑、無期徒刑或最輕本刑為3 年以上有期
    徒刑以外之罪，其於準備程序中就被訴事實為有罪之陳述，
    經本院告知簡式審判程序之旨，並聽取公訴人、被告及辯護
    人之意見後，爰依刑事訴訟法第273 條之1 第1 項規定合議
    裁定由受命法官獨任進行簡式審判程序。
二、吳安基前於民國82年間，因肅清煙毒條例案件，經本院以82
    年度訴字第1079號判決判處有期徒刑3 年2 月確定；又於83
    年間，因違反麻醉藥品管理條例案件，經本院以83年度易字
    第1076號判決判處有期徒刑3 月確定。上開案件經本院以83
    年度聲字第1326號裁定合併定應執行有期徒刑3 年3 月確定
    ，於84年7 月4 日假釋併付保護管束出監，遭撤銷假釋後，
    尚餘殘刑1 年1 月又12日。再於84年間，因違反麻醉藥品管
    理條例案件，經本院以84年度訴字第1944號判決分別判處有
    期徒刑6 月、6 年6 月，應執行有期徒刑6 年8 月確定，並
    與前揭有期徒刑1 年1 月又12日接續執行，於88年9 月29日
    假釋併付保護管束出監後，復遭撤銷假釋，尚餘殘刑3 年 8
    月又10日，迄94年11月23日縮刑期滿執行完畢。另於90年間
    ，因施用毒品案件，經本院以90年度毒聲字第2860號裁定送
    觀察、勒戒後，因認有繼續施用毒品之傾向，經本院以90年
    度毒聲字第5039號裁定令入戒治處所施以強制戒治，因強制
    戒治成效評定合格，復經本院以91年度毒聲字第1453號裁定
    停止戒治，所餘戒治期間付保護管束，於91年12月25日保護
    管束期滿未經撤銷，視為強制戒治期滿執行完畢，並經臺灣
    桃園地方法院檢察署檢察官以92年度戒偵字第6 號為不起訴
    處分確定。又於上開強制戒治執行完畢後5 年內之95年間，
    復因施用毒品案件，經本院以95年度訴字第1543號判決分別
    判處有期徒刑10月、4 月，應執行有期徒刑1 年1 月，上訴
    後，經臺灣高等法院以95年度上訴字第4066號判決上訴駁回
    確定，迄97年10月19日縮刑期滿執行完畢（於本案構成累犯
    ）。詎猶未戒除毒癮，復分別基於施用第一、二級毒品之犯
    意，於100 年4 月7 日為警採尿時起回溯26、96小時內之某
    時，在臺灣某不詳地點，以不詳方式分別施用第一級毒品海
    洛因及第二級毒品甲基安非他命各1 次，嗣於100 年4 月 7
    日晚間8 時30分許，在桃園縣大園鄉○○路48號附近空地，
    因另涉他案毒品案件為警通緝到案，採集其尿液送驗，結果
    呈鴉片類代謝物及安非他命類陽性反應，始悉上情；另於10
    0 年4 月26日為警採集尿液時起回溯26、96小時內之某時，
    在臺灣某不詳地點，以不詳方式分別施用第一級毒品海洛因
    及第二級毒品甲基安非他命各1 次，嗣於100 年4 月26日上
    午8 時45分許，在桃園縣政府警察局大園分局偵查隊，因另
    涉違反組織犯罪條例案件經警拘提到案後，採集其尿液送驗
    ，結果呈鴉片類代謝物及安非他命類陽性反應，始悉上情。
三、證據名稱：
  (一)被告吳安基於本院準備程序及審理時之自白。
  (二)桃園縣政府警察局大園分局被採尿人尿液暨毒品真實姓名與
    編號對照表、檢體監管紀錄表、正修科技大學超微量研究科
    技中心尿液檢驗報告各2 份。
四、本件經檢察官與被告吳安基於審判外達成協商之合意且被告
    已認罪，其合意內容為：就其2 次施用第一級毒品部分，被
    告願受科刑範圍各為有期徒刑9 月；就其2 次施用第二級毒
    品部分，被告願受科刑範圍各為有期徒刑3 月，應執行有期
    徒刑1 年8 月。經查，上開協商合意並無刑事訴訟法第 455
    條之4 第1 項所列情形之一，檢察官聲請改依協商程序而為
    判決，本院爰不經言詞辯論，於協商合意範圍內為協商判決
    ，合予敘明。
五、應適用之法條：刑事訴訟法第273 條之1 第1 項、第455 條
    之4 第2 項、第455 條之8 ，毒品危害防制條例第10條第 1
    項、第2 項，刑法第11條前段、第47條第1 項、第51條第 5
    款。
六、本判決除有刑事訴訟法第455 條之4 第1 項第1 款、第2 款
    、第4 款、第6 款、第7 款所定情形之一，或違反同條第 2
    項規定者外，不得上訴。
七、如不服本件判決，得自判決送達之日起10日內，向本院提出
    上訴書狀，上訴於第二審法院。
本案經檢察官高文政到庭執行職務。
中    華    民    國   100    年    10    月    27    日
                  刑事庭    法  官  黃翊哲
以上正本證明與原本無異。
                            書記官  林宜亭
中    華    民    國   100    年    10    月    27    日
附錄本案論罪科刑法條：毒品危害防制條例第10條
施用第一級毒品者，處6 月以上5 年以下有期徒刑。
施用第二級毒品者，處3 年以下有期徒刑。